【裁判字號】    89,易,871
【裁判日期】    890925
【裁判案由】    傷害
【裁判全文】
臺灣新竹地方法院刑事判決                          八十九年度易字第八七一號
    公  訴  人  臺灣新竹地方法院檢察署檢察官
    被      告  甲○○
右列被告因傷害案件，經檢察官提起公訴（八十九年度偵字第二二四八號），本院判
決如左：
    主  文
甲○○傷害人之身體，處有期徒刑貳月，如易科罰金以參佰元折算壹日。
    事  實
一、甲○○與乙○○係配偶關係，於八十八年十二月十三日上午八時許，在新竹縣竹
    東鎮○○路○段一六七巷十三弄十號住處，因細故與乙○○發生爭執，竟基於傷
    害人身體之犯意，徒手抓乙○○頭部朝地撞擊，致乙○○受有後頭部瘀血腫五×
    五公分、右眼上窩部瘀血腫０．五×０．五公分等輕傷。
二、案經乙○○訴由新竹縣警察局竹東分局報請臺灣新竹地方法院檢察署檢察官偵查
    起訴。
    理    由
一、訊據被告甲○○固承認有於右揭時地與告訴人乙○○發生爭執之情事，惟否認有
    何傷害犯行，辯稱伊並未毆打告訴人，告訴人所受之傷實乃雙方發生爭執拉扯之
    際，伊推告訴人，告訴人自己失控致撞到牆壁所致云云，然查右開諸事實，已據
    告訴人於偵審中指訴歷歷，並有告訴人受傷之診斷證明書一紙附卷可資佐證，而
    被告在警訊中復坦承有推告訴人，且傷害行為並不以直接毆打被害人為必要，凡
    傷害係因被告之行為直接導致者皆足當之，是退步言之，姑不論被告是否直接對
    告訴人拳打腳踢，實則被告已自承告訴人之傷係雙方發生爭執拉扯之際，伊推告
    訴人，告訴人因之自己撞到所導致，亦足證告訴人所受前揭傷害係因被告行為直
    接引致，是堪信告訴人所為指訴與事實相符，被告上開辯解，核屬事後卸責之詞
    ，並不足為有利於被告認定之依據，其右揭犯罪行為堪以認定，應予依法論科。
二、核被告所為，係犯刑法第二百七十七條第一項之傷害罪。爰審酌被告為告訴人之
    夫，不思維持婚姻之和諧，反對告訴人實施身體上不法侵害之行為，並傷害告訴
    人身心甚深、犯罪之手段、犯罪後矢口否認之態度及考量其犯下本罪或因告訴人
    之行為所惹起等一切情狀，量處如主文所示之刑，並諭知易科罰金之折算標準。
據上論斷，依刑事訴訟法第二百九十九條第一項前段，刑法第二百七十七條第一項、
第四十一條，罰金罰鍰提高標準條例第一條前段、第二條，判決如主文。
本案經檢察官林李嘉到庭執行職務。
中      華      民      國    八十九    年      九      月    二十五    日
                                    臺灣新竹地方法院刑事第二庭
                                          法      官  王  銘  勇
右正本證明與原本無異。
如不服本判決，應於判決送達後十日內向本院提出上訴狀( 應附繕本 )，上訴於
臺灣高等法院。
                                          書  記  官  張  雲  娥
中      華      民      國    八十九    年      九      月    二十五    日
附錄論罪法條
刑法第二百七十七條第一項
傷害人之身體健康者，處三年以下有期徒刑、拘役或一千元以下罰金。


司法院資訊處製作；財團法人民間司法改革基金會備份。
